臺灣苗栗地方法院刑事判決　　　　　　　 94年度訴字第197號
公　訴　人　臺灣苗栗地方法院檢察署檢察官
被　　　告　甲○○
上列被告因毒品危害防制條例等案件，經檢察官提起公訴（94年
度偵字第1154號），本院依簡式審判程序，判決如下：
    主  文
甲○○意圖為自己不法之所有，而侵占遺失物，處罰金肆仟元，
如易服勞役，以參佰元折算壹日；又意圖為自己不法之所有，而
侵占遺失物，處罰金參仟元，如易服勞役，以參佰元折算壹日；
又意圖為自己不法之所有，而侵占遺失物，處罰金參仟元，如易
服勞役，以參佰元折算壹日。又施用第一級毒品，處有期徒刑壹
年肆月；扣案之海洛因壹包淨重零點零柒公克（空包裝重零點壹
柒公克）沒收銷燬之。罰金部分應執行玖仟元，如易服勞役，以
參佰元折算壹日。
　　事  實
一、甲○○分別基於意圖為自己不法所有之犯意於下列時、地，
    拾得他人遺失之物，而予以侵占入己，(一)於民國93年3 、4
    月間某日，在苗栗縣公館鄉○○○○道附近某處，拾得丙○
    ○所遺失之駕照、信用卡、提款卡各1 張。(二)於93年6 、7
    月間某日，在苗栗縣苗栗市臺灣肥料公司附近某處，拾得陳
    則明所遺失之號碼Ｈ3 ─0856號車牌1 面。(三)於94年3 月中
    旬某日，在苗栗市○○路文山國小前，拾獲乙○○所遺失車
    號JS9 －932 號之機車行照1 張。
二、甲○○前於93年間曾因施用毒品案件，經法院裁定送觀察、
    勒戒後，認無繼續施用毒品之傾向，而於93年12月13日釋放
    ，並由臺灣苗栗地方法院檢察署檢察官以93年度毒偵字第12
    93號不起訴處分確定。復於觀察勒戒執行完畢釋放後5 年內
    之94年3 月31日為警採尿回溯96小時內某時許，在不詳處所
    ，以將海洛因及安非他命一同置於玻璃頭內，在下點火燒烤
    產生煙霧之方式，同時施用第一級毒品海洛因、第二級毒品
    安非他命。嗣於94年3 月30日下午4 時許，在苗栗縣苗栗市
    文山里文山四十號住處，為警執行搜索後查獲，並扣得第一
    級毒品海洛因1 包，淨重0.07公克（空包裝重0.17公克），
    上開採集之尿液送請檢驗後，呈現嗎啡及甲基安非他命陽性
    反應，始查悉上情。
三、案經苗栗縣警察局苗栗分局報請臺灣苗栗地方法院檢察署檢
    察官偵查起訴。
　　理  由
一、上開事實一部份，業據被告甲○○於本院審理時坦承不諱，
    且供稱撿到這些東西都是臨時起意等語，核與被害人被害人
    丙○○、陳則明、乙○○於警詢指述，有上開物品遺失或遭
    竊之情節相符，復有贓物認領保管單3 紙，採證照片4 張，
    附卷可資佐證，被告自白與事實相符，足堪採信。又上開事
    實二部分，亦據被告於本院審理時坦白承認，而其尿液經警
    採集送請檢驗結果，確呈有嗎啡及甲基安非他命陽性反應，
    復有苗栗縣警察局苗栗分局94年查獲毒品案件犯嫌尿液檢體
    編號登記簿、中山醫學大學附設醫院藥物濫用檢測中心於94
    年4 月7 日出具之確認檢驗報告各1 紙，在卷足憑。復有經
    法務部調查局鑑定確為第一級毒品海洛因一包（淨重0.07公
    克、空包裝重0.17公克）扣案可資佐證，是被告自白其同時
    施用第一級毒品海洛因及第二級毒品安非他命之犯行，應堪
    信為真實。又被告曾因施用毒品案件，經法院裁定送觀察、
    勒戒後，認無繼續施用毒品之傾向，而於93年12月13日釋放
    ，有臺灣高等法院被告前案紀錄表1 份在卷足憑。被告於觀
    察、勒戒執行完畢後5 年內，再犯施用第一級毒品及第二級
    毒品之犯行，洵堪認定。
二、核被告所為，係犯刑法第337 條侵占遺失物罪，毒品危害防
    制條例第10條第1 、2 項之施用第一、二級毒品海洛因、安
    非他命罪，其非法持有海洛因、安非他命之低度行為，應為
    施用之高度行為所吸收，不另論罪。被告3 次侵占遺失物犯
    行，其於本院審理時供稱其係於見到各該物品時，始臨時起
    意據為己有等語，是被告各次行為，顯係另行起意為之，非
    基於概括之犯意而為，應予分論併罰。起訴書請依連續犯論
    處，容有誤會。另被告一行為同時施用第一級毒品海洛因與
    第二級毒品海洛因，為一行為觸犯數罪名，應依刑法第55
    條前段之規定，從一重之施用第一級毒品罪處斷。起訴書雖
    認被告係分別施用第一級毒品海洛因及第二級毒品安非他命
    ，應分論並罰，然此為被告所否認，辯稱其係同時施用，此
    外並無證據足證被告係分別施用，是應為有利於被告之認定
    ，併此敘明。其所犯上開4 罪間（侵占遺失物3 罪、施用第
    一級毒品1 罪），犯意各別，罪名互異，應分論併罰。爰審
    酌被告同時施用第一、二級毒品，可見其毒癮之深重，犯罪
    之動機、目的、手段、犯罪所之危害及於本院審理時始坦承
    全部犯行等一切情狀，量處如文所示之刑，並定其應執行刑
    ，及諭知易服勞役之折算標準，以資懲儆。至扣案之海洛因
    1 包淨重0.07公克（空包裝重0.17公克），係第一級毒品，
    應依毒品危害防制條例第18條第1 項前段之規定沒收銷毀之
    。
據上論斷，應依刑事訴訟法第273 條之1 第1 項、第299 條第1
項前段，毒品危害防制條例第10條第1 項、第2 項、第18條第1
項前段，刑法第11條、第337 條、第55條前段、第42條第2 項、
第51條第7 款，罰金罰鍰提高標準條例第1 條前段、第2 條，判
決如主文。
本案經檢察官劉玉書到庭執行職務。
中　　華　　民　　國　　94　　年　　11　　月　　3 　　日
                  刑事第三庭    法　官　吳國聖
以上正本與原本無異。
如不服本判決應於送達後10日內向本院提出上訴狀（須附繕本）
。
中　　華　　民　　國　　94　　年　　11　　月　　4 　　日
   　　                     　　書記官　歐明秀
附錄論罪法條：
毒品危害防制條例第10條
施用第一級毒品者，處 6 月以上 5 年以下有期徒刑。
施用第二級毒品者，處 3 年以下有期徒刑。
中華民國刑法第337條
(侵占遺失物罪)
意圖為自己或第三人不法之所有，而侵占遺失物、漂流物或其他
離本人所持有之物者，處500 元以下罰金。
